【裁判字號】    94,易,405
【裁判日期】    950127
【裁判案由】    竊盜
【裁判全文】
臺灣嘉義地方法院刑事判決               94年度易字第405號
公  訴  人  臺灣嘉義地方法院檢察署檢察官
被      告  乙○○
                    （現在臺灣嘉義看守所羈押中）
上列被告因竊盜案件，經檢察官提起公訴（94年度偵字第5840號
、偵緝字第473號、偵緝字第474號），暨移送併辦（臺灣嘉義地
方法院檢察署94年度偵緝字第475號、臺灣士林地方法院檢察署
94年度偵字第9124號），本院合議庭裁定由受命法官獨任進行簡
式審判程序，判決如下：
    主  文
乙○○連續攜帶凶器竊盜，累犯，處有期徒刑貳年；扣案之T型
起子及鑰匙各壹支均沒收。
    事  實
一、乙○○曾犯2件竊盜案件，經本院及臺灣臺南地方法院先後
    以93年度嘉簡字第45號及93年度簡字第1880號判決，分別判
    處拘役30日及有期徒刑4月確定，並於民國（下同）94年6月
    4日接續執行完畢；猶不知惕勵，復基於意圖為自己不法所
    有之概括犯意，先後：
  (1)於94年8月9日晚間8時50分許，在嘉義縣中埔鄉○○村○○○街74號前，利用丁○○之子柯幸村所有停放該處之車牌號
    碼WGC─193號輕型機車鑰匙未取下之機會，竊取該輕型機車
    得手後離去；嗣乙○○於翌日凌晨3時許，騎乘上開機車搭
    載不知情之友人魏憶萍行經嘉義縣水上鄉寬士村49之56號前
    ，為警當場查獲（警方於當日下午3時50分許將乙○○解送
    臺灣嘉義地方法院檢察署，經該署檢察官於當日下午4時餘
    許訊問後予以限制住居釋放）；
  (2)於同年8月13日下午3時許，在嘉義縣梅山鄉○○村○○街之
    北門大將軍廟內，持其所有、客觀具有殺傷力可為凶器使用
    之鋼剪1支，破壞用以存放香油錢之箱子大鎖，竊得箱內之
    現金新臺幣（下同）2,000元後離去；
  (3)於同年8月19日上午11時30分許，在台北市○○區○○路43
    巷4號旁，趁甲○○所有停放該處之車牌號碼RX─1512號自
    用小客車車門未鎖之機會，打開車門進入其內，正著手竊取
    車內零錢時，即為甲○○發覺報警逮獲，而未竊得財物（警
    方於當日晚間8時45分許將乙○○解送臺灣士林地方法院檢
    察署，經該署檢察官於當日晚間11時餘許訊問後釋放）；
  (4)於同年8月20日上午8時許，在嘉義縣中埔鄉○○村○○路31
    8巷26號前，利用庚○○所有停放該處之車牌號碼PZ5─386
    號之重型機車鑰匙未取下之機會，竊取該重型機車得手；
  (5)於同年9月2日上午7時許，在嘉義市○○○路132巷35號前，
    ，持其所有之鑰匙1支，竊取丙○○所有停放該處之車牌號
    碼RL─7818號自用小客車得手；嗣警方於同年9月2日上午11
    時許，在嘉義市○區○○路95號「凱歐汽車旅館」臨檢時查
    獲，並扣得前揭鑰匙1支（警方於當日晚間6時許將乙○○解
    送臺灣嘉義地方法院檢察署，由該署檢察官於當日下午晚間
    9時餘許訊問後予以責付釋放）；
  (6)於同年10月3日凌晨4時許，在嘉義縣中埔鄉○○村○○路○
    段930之10號前，持其所有、客觀具有殺傷力可為凶器使用
    之T型起子1支，竊取己○○之妻陳慧瑩所有停放該處之車牌
    號碼RS─7783號自用小貨車得手；
  (7)於同年10月4日晚間6時許，在嘉義縣中埔鄉○○路312號旁
    空地，持前揭可為凶器使用之T型起子1支，竊取癸○○所有
    停放該處之車牌號碼RX─1512號自用小客貨車得手；
  (8)於同年10月5日下午4時許，利用位於嘉義縣中埔鄉○○路39
    8號佳祿保齡球館倉庫未上鎖之機會，進入其內，竊得壬○○所有之不銹鋼鐵管1批（乙○○旋於同日下午5時許，將該
    批鐵管載至位於嘉義縣中埔鄉○○路之廣陽資源回收場，以
    1,400元代價售予不知情之回收場負責人邱譚地）；
  (9)於同年10月7日下午4時許，利用戊○○所有位於嘉義縣中埔
    鄉鹽館村48之2號空屋無人居住之機會，竊取戊○○所有之
    空屋鋁窗8片得手（乙○○旋將該批鋁窗載至前揭廣陽資源
    回收場，以2,200元代價售予不知情之負責人邱譚地）。嗣
    乙○○於同年10月10日上午11時許，駕駛前揭RX─1512號自
    用小客貨車，行經嘉義市○○○路627號前，為警查獲，並
    扣得前揭T型起子1支，循線查悉全部竊情。
二、案經嘉義縣警察局竹崎分局、嘉義縣警察局中埔分局及嘉義
    市警察局第一分局報告偵辦台灣嘉義地方法院檢察署檢察官
    偵查起訴暨嘉義縣警察局水上分局報告前揭檢察署檢察官
    、台北市政府警察局內湖分局報告台灣士林地方法院檢察署
    檢察官移送併辦。
    理  由
一、訊據被告乙○○對於右揭事實坦承不諱（見本院95年1月9日
    、95年1月20日審判筆錄），核與被害人甲○○、丙○○、
    庚○○、壬○○、己○○、癸○○、告訴人戊○○與丁○○
    於警詢時之陳述、證人魏憶萍於警偵訊時、證人邱譚地、江
    素芬與余惠蘭於警訊時、證人即被告友人陳武國於偵查中、
    證人辛○○於警訊時及審理中之證述之情節相符，且有查獲
    照片22張、贓物認領保管單6張、被害被告單5紙、車輛（尋
    獲）電腦輸入單3張、車輛車牌失竊作業─查獲車輛認可資
    料1張及車輛竊盜車牌失竊資料個別查詢報表─查詢車輛認
    可資料3張附卷可佐，此外，並有前揭T型起子及鑰匙各1支
    扣案足憑，本件事證已臻明確，被告犯行堪以認定。
二、查前揭鋼剪（長約50公分）及扣案之T型起子，均為金屬製
    品，質地堅硬，在客觀上對人之生命、身體具有危險性，足
    供作為兇器使用，又按所謂兇器，其總類並無限制，凡客觀
    上足對人之生命、身體、安全構成威脅，具有危險性之兇器
    均屬之，且只須行竊時攜帶此種具有危險性之兇器為已足，
    並不以攜帶之初有行兇之意圖為必要，有最高法院79年台上
    字第5253號判例可稽。核被告乙○○前揭事實(2)、(6)及(7)所
    為，均係犯刑法第321條第1項第3款之攜帶兇器竊盜罪；前
    揭事實(1)、(4)、(5)、(8)及(9)所為，均係犯刑法第320條第1項
    之普通竊盜罪；前揭事實(3)所為，係犯刑法第320條第3項、
    第1項之普通竊盜未遂罪。被告前揭3次加重竊盜、5次普通
    竊盜及1次普通竊盜未遂等犯行，時間緊接，罪名與構成要
    件相同，顯係基於概括犯意反覆為之，應依連續犯規定論以
    情節較重之攜帶兇器加重竊盜罪，並依刑法第56條加重其刑
    。至於移送併案部分（即前揭事實(1)及(3)部分），與前開經
    起訴判決有罪之犯行部分（即前揭事實(2)、(4)至(9)部分），
    有裁判上一罪之連續關係，屬裁判上一罪，為起訴效力所及
    ，本院當一併審理；另檢察官於審理中業已陳述前揭事實(2)
    部分犯行係觸犯刑法第321條第1項第3款之加重竊盜罪名，
    附為說明。又被告曾犯2件竊盜案件，經本院及臺灣臺南地
    方法院先後以93年度嘉簡字第45號及93年度簡字第1880號判
    決，分別判處拘役30日及有期徒刑4月確定，並於94年6月4
    日接續執行完畢出獄之情，有其臺灣嘉義地方法院檢察署刑
    案資料查註紀錄表、臺灣高等法院被告全國前案記錄表在卷
    可參，其於受有期徒刑之執行完畢後5年內再犯本件有期徒
    刑以上之刑之罪，為累犯，依刑法第47條規定，加重其刑；
    併遞加重之。爰審酌被告犯罪之動機、目的、手段，及其生
    活狀況、智識程度、所竊物品之價值，及其有竊盜前科，仍
    不知悔改，不思以正當方式獲取財物，而多次竊取他人財物
    ，危害社會治安匪淺，不宜寬貸，惟考量其事後坦承犯行，
    態度尚稱良好及所竊財物多已發還等一切情狀，量處如主文
    所示之刑，以資懲儆。扣案之T型起子及鑰匙各1支均為被告
    所有，業據被告於審理中供承在卷，且係供犯罪所用之物，
    爰依刑法第38條第1項第2款、第3項予以沒收宣告。至於被
    告持以竊盜之前揭鋼剪已經滅失無蹤，業據被告於審理中供
    承在卷（見本院卷第51頁），爰不宣告沒收。
據上論斷，應依刑事訴訟法第273條之1第1項、第299條第1項前
段，刑法第56條、第321條第1項第3款、第47條、第38條第1項第
2款，判決如主文。
本案經檢察官王振名到庭執行職務。
中    華    民    國    95    年    1     月    27    日
                  刑事第二庭  法  官  盧鳳田
上列正本證明與原本無異。
如不服本判決，應於判決送達後10日內，向本院提出上訴狀（應
附繕本）。
中    華    民    國    95    年    1     月    27    日
                              書記官  楊國色
附錄論罪科刑法條：
刑法第321條第1項第3款：
犯竊盜罪而有左列情形之一者，處六月以上五年以下有期徒刑：
三  攜帶兇器而犯之者。


司法院資訊處製作；財團法人民間司法改革基金會備份。
